臺灣士林地方法院刑事判決
111年度審訴字第623號
聲  請  人  臺灣士林地方檢察署檢察官
被      告  蔡清翔



上列被告因傷害案件，經檢察官聲請簡易判決處刑（111年度偵
字第9511號），本院士林簡易庭認不得以簡易判決處刑（111  
年度士簡字第412號），移由本院刑事庭改依通常程序審理，本
院判決如下：
    主  文
本件公訴不受理。
扣案之空氣槍壹支、彈匣參個（內含BB彈）均沒收。
    理  由
一、聲請簡易判決處刑意旨略以：被告蔡清翔平日在臺北市○○區
    ○○○路0段000號附近經營老夫子牛肉麵。於民國111年4月13
    日晚間9時許，適有告訴人孫志賓與友人至上開麵店用餐，
    嗣被告與告訴人因該名友人醉倒在地影響生意一事，起口角
    爭執，被告遂基於傷害之犯意，前往家中取出空氣槍1把（
    無殺傷力）返抵上開麵店，並持槍托毆打告訴人頭部，造成
    告訴人受有右側頭部鈍挫傷之傷害。因認被告前開所為，係
    犯刑法第277條第1項之傷害罪嫌等語。
二、按告訴乃論之罪，告訴人於第一審辯論終結前得撤回其告訴
    ，又告訴經撤回者，應諭知不受理之判決；又前開不受理判
    決得不經言詞辯論為之，刑事訴訟法第238條第1項、第303
    條第3款、第307條分別定有明文。
三、經查，本案告訴人孫志賓告訴被告蔡清翔傷害案件，聲請簡
    易判決處刑意旨認被告係觸犯刑法第277條第1項之傷害罪，
    依同法第287條前段之規定，須告訴乃論。茲據告訴人具狀
    撤回對被告之告訴，有刑事撤回告訴狀附卷可考，揆諸首開
    說明，爰不經言詞辯論，逕為不受理之諭知。
四、按供犯罪所用、犯罪預備之物或犯罪所生之物，屬於犯罪行
    為人者，得沒收之；又刑法第38條第2項、第3項之物、第38
    條之1第1項、第2項之犯罪所得，因事實上或法律上原因未
    能追訴犯罪行為人之犯罪或判決有罪者，得單獨宣告沒收，
    同法第38條第2項前段、第40條第3項分別定有明文。經查：
    扣案之空氣槍1支、彈匣3個（內含BB彈），係被告所有，供
    本案傷害犯行所用之物，業據被告供承在卷，本案雖因告訴
    人撤回告訴而為公訴不受理之諭知，然上開物品既已扣案，
    依據前揭規定，仍予以宣告沒收。
據上論斷，應依刑事訴訟法第452條、第303條第3款、第307條，
刑法第38條第2項前段、第40條第3項，判決如主文。
中　　華　　民　　國　　111 　年　　12　　月　　1   　日
                  刑事第十庭審判長法  官  陳彥宏　
                                  法  官  李冠宜
                                  法  官  陳秀慧
以上正本證明與原本無異。
如不服本判決應於收受送達後20日內向本院提出上訴書狀，並應
敘述具體理由。其未敘述上訴理由者，應於上訴期間屆滿後20日
內向本院補提理由書（均須按他造當事人之人數附繕本）「切勿
逕送上級法院」。若因疫情而遲誤不變期間，得向法院聲請回復
原狀。
                                  書記官  陳建宏
中　　華　　民　　國　　111 　年　　12　　月　　1  　日